【裁判字號】    97,交易,591
【裁判日期】    971110
【裁判案由】    公共危險等
【裁判全文】
臺灣臺中地方法院刑事判決             97年度交易字第591號
公  訴  人  臺灣臺中地方法院檢察署檢察官
被      告  甲○○
上列被告因公共危險等案件，經檢察官提起公訴（97年度偵字第
18527號），本院判決如下：
    主  文
甲○○犯不能安全駕駛動力交通工具而駕駛罪，處拘役伍拾日，
如易科罰金，以新臺幣壹仟元折算壹日。
被訴過失傷害部分公訴不受理。
    事  實
一、甲○○自民國97年7月27日上午10時許起至同日上午近11時
    許止，在臺中縣外埔鄉某朋友住處內飲用啤酒，已達不能安
    全駕駛動力交通工具之程度，竟於同日中午12時20分許駕駛
    車牌號碼WQ─6826號自小客車，並隨即沿臺中縣外埔鄉○○
    路182-1號私設巷道由北向南方向行駛，於行經與大馬路交
    岔路口欲右轉大馬路之際，本應注意車前狀況，並隨時採取
    必要之安全措施。而依當時天候晴、日間自然光線、柏油路
    面乾燥、路面無缺陷、無障礙物，均無不能注意之情事，竟
    疏於注意及此，適丙○○騎乘車牌號碼839-CFL號重型機車
    搭載乙○○，並沿大馬路由東向西方向行駛，2車不慎發生
    擦撞，致丙○○受有右肩扭傷及拉傷、右肩胛淺層擦傷等傷
    害，致乙○○受有頭部外傷併腦震盪、流鼻血、右鎖骨骨折
    、右肩胛骨骨折等傷害（傷害部分業經臺中縣大安鄉調解委
    員會調解成立視為撤回告訴）。經警前往現場處理，於同日
    中午12時56分許測得其吐氣所含酒精成份達每公升0.89毫克
    鄉而查獲其酒後不能安全駕駛。
二、案經臺中縣警察局大甲分局報告臺灣臺中地方法院檢察署檢
    察官偵查起訴。
    理  由
壹、程序部分：
一、按除簡式審判程序、簡易程序及第376條第1款、第2款所列
    之罪之案件外，第一審應行合議審判，刑事訴訟法第284條
    之1定有明文；次按最重本刑為3年以下有期徒刑、拘役或專
    科罰金之罪，亦為刑事訴訟法第376條第1款所明定。
二、查本件被告涉犯刑法第185條之3、第284條第1項之罪，其最
    重本刑分別為1年以下、6月以下有期徒刑，依上開規定，自
    毋庸行合議審判，合先敘明。
貳、實體部分：
甲、有罪部分：
一、證據能力部分：
    現行刑事訴訟法為保障被告之反對詰問權，排除具有虛偽危
    險性之傳聞證據，以求實體真實之發見，於該法第159條第1
    項明定被告以外之人於審判外之言詞或書面陳述，除法律有
    規定者外，不得作為證據。本件檢察官、被告於本院審理程
    序中，並未就本案卷內證據資料之證據能力提出爭執，且迄
    於言詞辯論終結前，均未主張有刑事訴訟法第159條第1項不
    得為證據之情形，應認均已同意本案卷內之證據資料均得作
    為本案證據，且經本院審酌後，認無不適當之情形，是本案
    卷內之證據均有證據能力，合先敘明。
二、認定犯罪事實所根據的證據及理由：
  (一)被告甲○○於本院審理中坦白承認確有於上開時、地，飲用
    酒類不能安全駕駛動力交通工具而駕駛之事實，核與肇事後
    經警施以酒測，其呼氣酒精濃度高達每公升0.89毫克相符，
    有臺中縣警察局道路交通事故當事人酒精測定紀錄表1紙附
    卷可稽。
  (二)被告酒後已不能安全駕駛動力交通工具而駕駛，因而肇事，
    亦有道路交通事故現場圖、道路交通事故調查報告表各1份
    及現場照片10幀在卷可參。
  (三)本件事證明確，被告犯行洵堪認定。
三、論罪科刑的理由：
  (一)核被告所為，係犯刑法第185條之3之不能安全駕駛動力交通
    工具而駕駛罪。
  (二)爰審酌被告酒精濃度非低，酒醉駕車罔顧用路人安全，因肇
    事而為警查獲，犯罪後坦承犯行，態度良好等一切情狀，量
    處如主文所示之刑，並諭知易科罰金之折算標準。
乙、公訴不受理部分：
一、公訴意旨略以：被告於97年7月27日中午12時20分許駕駛牌
    照號碼WQ─6826號自小客車，沿臺中縣外埔鄉○○路182-1
    號私設巷道由北向南方向行駛，於行經與大馬路交岔路口欲
    右轉大馬路之際，本應注意車前狀況，並隨時採取必要之安
    全措施。而依當時天候晴、日間自然光線、柏油路面乾燥、
    路面無缺陷、無障礙物，均無不能注意之情事，竟疏於注意
    及此，適告訴人丙○○騎乘車牌號碼839-CFL號重型機車搭
    載乙○○，並沿大馬路由東向西方向行駛，2車不慎發生擦
    撞，致丙○○受有右肩扭傷及拉傷、右肩胛淺層擦傷等傷害
    ，致乙○○受有頭部外傷併腦震盪、流鼻血、右鎖骨骨折、
    右肩胛骨骨折等傷害，因認被告涉犯刑法第284條第1項前段
    之過失傷害罪嫌。
二、按告訴乃論之刑事事件於偵查中或第一審法院辯論終結前，
    調解成立，並於調解書上記載當事人同意撤回意旨，經法院
    核定者，視為於調解成立時撤回告訴或自訴，鄉鎮市調解條
    例第28條第2項定有明文；次按告訴乃論之罪，告訴人於第
    一審辯論終結前得撤回其告訴，又告訴經撤回者，應諭知不
    受理之判決，並得不經言詞辯論為之，刑事訴訟法第238條
    第1項、第303條第3款、第307條，分別定有明文。
三、本件被告經檢察官依刑法第284條第1項之過失傷害罪提起公
    訴，依刑法第287條前段之規定，須告訴乃論。茲告訴人丙
    ○○、乙○○已與被告於臺中縣大安鄉調解委員會成立調解
    ，並同意不追究被告之刑事責任，此有該鄉調解委員會調解
    書1份存卷可參，揆諸上開規定，視為撤回告訴，此部分爰
    不經言詞辯論，諭知不受理之判決。
、適用法律依據：
一、刑事訴訟法第284條之1、第299條第1項前段、第303條第3款
    、第307條。
二、刑法第185條之3、第41條第1項前段。
三、刑法施行法第1條之1。
本案經檢察官林鈴淑到庭執行職務。
中    華    民    國    97    年    11    月    10    日
                  刑事第四庭    法  官  洪挺梧
以上正本證明與原本無異。
如不服本判決應於收受判決後10日內向本院提出上訴書狀，並應
敘述具體理由；其未敘述上訴理由者，應於上訴期間屆滿後20日
內向本院補提理由書（均須按他造當事人之人數附繕本）「切勿
逕送上級法院」。
                               書記官  劉雅玲
中    華    民    國    97    年    11    月    10    日
附錄本判決論罪科刑法條：
中華民國刑法第185條之3
服用毒品、麻醉藥品、酒類或其他相類之物，不能安全駕駛動力
交通工具而駕駛者，處一年以下有期徒刑、拘役或科或併科十五
萬元以下罰金。


司法院資訊處製作；財團法人民間司法改革基金會備份。
